【裁判字號】    95,上易,283
【裁判日期】    950504
【裁判案由】    傷害
【裁判全文】
臺灣高等法院臺中分院刑事判決         95年度上易字第283號
上  訴  人  臺灣臺中地方法院檢察署檢察官
被      告  乙○○
選任辯護人  甲○○
上列上訴人因傷害案件，不服臺灣臺中地方法院94年度易字第24
44號中華民國94年12月30日第一審判決（起訴案號：臺灣臺中地
方法院檢察署94年度偵字第16090號） ，提起上訴，本院判決如
下：
    主  文
上訴駁回。
    事  實
一、本案經本院審理結果，認第一審判決認事用法及量刑均無不
    當，應予維持，並引用第一審判決書記載之事實、證據及理
    由（如附件）。
二、檢察官據告訴人丙○○之請求上訴意旨略以：被告乙○○（
    以下簡稱被告）長期於家族逞威，並時時揚言教訓告訴人，
    本件實乃無故毆打告訴人，其辯稱不滿告訴人處理告訴人之
    父撿骨之事而動手云云，不過為一託詞，事實上並非告訴人
    一人作主所為。且被告自案發後，堅不認錯，迄偵查中仍呺
    呺置辯，毫無悔意，迄今未曾向告訴人表示歉意，其犯罪後
    態度仍甚惡劣，原審判決未慮及此，判處其拘役二十天，得
    易科罰金，實難收懲戒之效，亦難杜其再犯之心等語，指摘
    原審判決不當，請求本院撤銷原審判決，惟查：、告訴人
    於警詢即陳稱：「因為是我父親的遺體火化有意見，所以乙
    ○○就出拳打我‧‧‧我與乙○○沒有仇恨，只是我父親的
    事情而發生衝突」等語（見警卷第六頁）、且證人陳昱池於
    偵查中亦證稱：「（問：可請問證人當時告訴人因何事紛爭
    ？）我有問他，告訴人說是撿骨的事起紛爭」等語（見偵卷
    第十九頁），核與被告於原審供稱：「這件事都是因為我聽
    說告訴人將他父親的屍骨撿起來用汽油潑燒的事，我一時衝
    動才會這樣打告訴人」（見原審卷第二十二頁）、於本院審
    理時供稱：「我打他是錯誤的，但我也是做事人，我也不願
    有這樣的事情，我的哥哥生前對我很好，他託夢給我，說他
    被人家燒很不舒服，所以隔天我才去問，知道這件事情之後
    ，我心理很不捨，所以回家之後，我就問他，我是沒有親眼
    看到，但是我聽到人家說，他將祖先的骨頭潑汽油燒，所以
    我對他說，我們晚輩的不能這樣做，所以才會發生這樣的事
    情。」等語（見本院卷第三十八頁反面）相符，是檢察官據
    告訴人丙○○之請求上訴意旨認本件實乃無故毆打告訴人云
    云，即非可採。、又被告於偵查中即自承確有出手毆打告
    訴人，且於原審及本院審理時坦承犯行，更於原審審理時陳
    稱：「當初告訴人父親也就是我哥哥，對我很好（被告當庭
    流淚）」等語（見原審卷第二十三頁），是被告顯無上訴意
    旨所指之「堅不認錯，於偵查中否認犯行，毫無悔意，並於
    犯罪後態度仍甚惡劣」之情事至明。、參諸上開被告係因
    兄長遺體火化而出手毆打告訴人，且於本院審理時坦承錯誤
    ，另審酌告訴人所受之傷勢為「臉部擦傷、頭部挫傷等傷害
    」，原審判決因而量處被告拘役二十天，並無不妥之處。綜
    上所述，檢察官據告訴人丙○○之請求所為之上開上訴，為
    無理由，應予駁回。
三、據上論斷，應依刑事訴訟法第三百七十三條、第三百六十八
    條，判決如主文。
本案經檢察官丁○○到庭執行職務。
中    華    民    國    95    年    5     月    4     日
              刑事第三庭  審判長法  官  王  增  瑜
                                法  官  陳  欣  安
                                法  官  胡  忠  文
上列正本證明與原本無異。
不得上訴。
                                書記官  陳  麗  玉
中    華    民    國    95    年    5     月    5     日
附錄論罪科刑法條：
刑法第二百七十七條第一項：
傷害人之身體或健康者，處三年以下有期徒刑、拘役或一千元以
下罰金。
                                                      Ｒ


司法院資訊處製作；財團法人民間司法改革基金會備份。
